【裁判字號】    99,交上訴,39
【裁判日期】    990928
【裁判案由】    公共危險
【裁判全文】
臺灣高等法院高雄分院刑事判決        99年度交上訴字第39號
上  訴  人
即  被  告    戊○○
選任辯護人    郭家駿    律師
              林玉芬    律師
上列上訴人因公共危險案件，不服臺灣高雄地方法院99年度審交
訴字第22號中華民國99年4 月1 日第一審判決（起訴案號：臺灣
高雄地方法院檢察署98年度偵字第30787 號），提起上訴，本院
判決如下：
     主  文
上訴駁回。
    事  實
一、戊○○於民國（以下同）94年間因施用毒品、公共危險案件
    ，經台灣高雄地方法院以93年度易字第1749號判處有期徒刑
    6 月、2 月，合併定應執行刑為有期徒刑7 月確定，於94年
    9 月28日易科罰金執行完畢，詎仍不知悔改，明知服用酒類
    或其他相類之物，不能安全駕駛動力交通工具者，不得駕駛
    動力交通工具，仍於98年10月11日20時許，在高雄市○○路
    上之「享溫馨KTV 」內飲用酒類後，行為反應能力有所降低
    ，已達不能安全駕駛動力交通工具之程度，猶不顧公眾安危
    ，於同年10月12日凌晨1 時許，駕駛車牌號碼2380-LD 號自
    用小客車搭載丁○○、丙○○，在上開KTV 門口等候其友人
    而為警盤查，戊○○因恐其酒後駕車情事為警查獲，駕車沿
    一心路往文橫路方向逃逸，而為警駕車自後稽查，於行經一
    心路176 之1 號之「大漢夜排檔」餐廳之際，因不勝酒力，
    致注意力、對車輛之控制力均降低，疏未注意車前狀況而撞
    擊於上址用餐之乙○○、己○○，庚○○則遭車輛撞擊之桌
    子夾傷，致乙○○受有雙踝挫扭傷，己○○受有右小腿及腰
    部挫傷，庚○○受有左手掌第五掌骨折、第三近端指骨骨折
    之傷害（過失傷害部分，業經告訴人乙○○、己○○、庚○○於本院審理中撤回告訴）。詎戊○○知悉肇事，乙○○、
    己○○及庚○○因此受有傷害，竟於未採取必要之救護措施
    ，亦未留下姓名、住址及聯絡方式之情形下，為躲避警方查
    緝，基於肇事逃逸之犯意，旋即駕駛上開自小客車離去現場
    而逃逸。嗣戊○○行經高雄市○○區○○路時，再擦撞甲○○所有停放於路邊車牌號碼3783-GS 號自小客車，戊○○與
    丁○○、丙○○方棄車逃逸，而於高雄市苓雅區○○○路93
    巷口為警逮捕，並測得呼氣酒精濃度達每公升0. 63 毫克，
    始循線查獲上情。
二、案經乙○○、己○○、庚○○訴由高雄市政府警察局前鎮分
    局移送請臺灣高雄地方法院檢察署檢察官偵查起訴。
    理  由
壹、証据能力部分：
    按被告以外之人於審判外之陳述，雖不符刑事訴訟法第159
    條之1 至第159 條之4 之規定，而經當事人於審判程序同意
    作為證據，法院審酌該言詞陳述或書面陳述作成時之情況，
    認為適當，亦得為證據，當事人、代理人或辯護人於法院調
    查證據時，知有第159 條第1 項不得為證據之情形，而未於
    言詞辯論終結前聲明異議者，視為有前項之同意，刑事訴訟
    法第159 條之5 定有明文。本件證人丁○○、丙○○及被害
    人乙○○、己○○、庚○○等人於警詢時之陳述，及卷附之
    道路交通事故調查報告表、酒測單、照片等文件，雖屬被告
    以外之人於審判外之言詞或書面陳述，然上訴人戊○○、辯
    護人、檢察官於準備程序及審理中對於上開證據方法之證據
    能力均表示不爭執，審酌前開審判外之言詞或書面陳述於作
    成時之情況，並無違法不當或證明力明顯過低之瑕疵，應得
    作為證據。
貳、實體部分：
一、上開酒後駕車之事實，業據上訴人戊○○坦承不諱，惟否認
    撞傷人後逃逸，辯稱：不知道有撞傷人云云，然上揭遭上訴
    人戊○○駕車撞傷及肇事車輛逃逸之事實，業据證人即被害
    人乙○○、己○○、庚○○於警訊中指訴綦詳，並經證人即
    上訴人搭載之友人丁○○、丙○○，及證人辛○○、甲○○
    於警詢中陳述屬實，並有道路交通事故現場圖、刑法第185
    條之3 案件測試觀察紀錄表、戊○○呼氣酒精濃度測試紀錄
    表、高雄市政府警察局舉發違反道路交通管理事件通知單、
    道路交通事故調查報告表(一)、(二)各1 份、道路交通事故肇事
    逃逸追查表2 份、高雄市立民生醫院98年10月12日診斷證明
    書3 份、交通事故談話紀錄表6 份、現場照片16張在卷可稽
    ，足認上訴人戊○○酒後駕車之自白核與事證相符，又上訴
    人戊○○被查獲當時吐氣中所含酒精濃度，既已達於每公升
    0.63毫克，參以其有酒後未注意車前狀況肇事一情，足認上
    訴人戊○○確因酒醉致使駕駛判斷力欠佳，已達無法正常且
    安全駕駛動力交通工具之程度，其車輛高速行駛轉彎時撞擊
    轉角店家在所之擺放之餐桌，造成桌子飛起均據證人丙○○
    、丁○○為本院中證述甚詳，同車者既有此認知，負責開車
    之被告當無不知之理，其因此致路人於傷更不得諉為不知，
    是其於肇事致人受傷後，未予救助即駕車離去現場，事証明
    確，上訴人戊○○辯稱：不知道有撞傷人云云，係屬卸責之
    詞，不足採信，其犯行已堪認定。
二、核上訴人戊○○所為，係犯刑法第185 條之3 之不能安全駕
    駛動力交通工具罪及同法第185 條之4 之肇事致人受傷而逃
    逸罪。上訴人戊○○所犯上開2 罪間，犯意各別，行為互異
    ，應予分論併罰。上訴人戊○○前於93年間曾犯施用毒品、
    公共危險案件，經台灣高雄地方法院以93年度易字第1749號
    判處有期徒刑6 月、2 月，合併定應執行刑為有期徒刑7 月
    確定，於94年9 月28日易科罰金執行完畢，有臺灣高等法院
    被告前案紀錄表可按，其於該徒刑執行完畢後，5 年內故意
    再犯本件法定刑均為有期徒刑以上之罪，為累犯，各應依刑
    法第47條 第1 項之規定加重其刑。
三、原審適用刑法第185 條之3 、第185 條之4 、第47條第1 項
    、第51條第5 款規定，並審酌上訴人戊○○於酒後呼氣值高
    達每公升0.63毫克之情形下，猶駕車使用道路，不僅漠視自
    己安危，更罔顧參與道路交通之不特定人之生命、身體及財
    產之安全，為逃避警方查緝其酒後駕車之犯行，於市區道路
    駕車流竄，所為實無足取，其經警查獲時呈現意識模糊、注
    意力無法集中等現象，有前開測試觀察紀錄表可按，足見其
    酒後駕車對同時使用交通之多數人，可能造成危害之程度甚
    高，終至因不勝酒力，撞擊被害人乙○○、己○○及庚○○
    ，致其受有前揭實質損害，所為實不宜寬貸；被告明知肇事
    ，猶駕車逃逸，未立即對被害人施以救護，置受傷之被害人
    乙○○、己○○及庚○○於不顧，恐使被害人錯失即時救護
    之時機，而有危及生命、身體安全之虞，其逃避應負之刑責
    ，惡性非輕，其犯後坦承犯行，態度尚可，已與被害人乙○○、己○○、庚○○達成和解，願意分別賠償被害人新臺幣
    （下同）7 萬元、2 萬8 千元、8 萬元，足認其已盡力彌補
    其所造成之損害，並獲得被害人之諒解，此有和解書、撤回
    告訴聲請狀各3 紙附卷可憑，及其犯罪動機、目的、手段、
    犯罪所生之損害等一切情狀，就其酒後駕車部分量處有期徒
    刑4 月，就其肇事傷人逃逸部分量處有期徒刑8 月，並定其
    應執行刑為有期徒刑10月。經核原判決認事用法並無不合，
    量刑及定執行刑亦屬適當，上訴人戊○○上訴否認肇事傷人
    逃逸，為無理由，應予駁回。
據上論結，應依刑事訴訟法第368條，判決如主文。
本案經檢察官許月雲到庭執行職務。
中    華    民    國    99    年    9     月    28    日
                  刑事第八庭    審判長法  官 洪兆隆
                                      法  官 郭玫利
                                      法  官 張盛喜
以上正本證明與原本無異。
酒後駕車部分不得上訴。
肇事傷人逃逸部分如不服本判決應於收受本判決後10日內向本院
提出上訴書狀，其未敘述上訴理由者，並得於提起上訴後10日內
向本院補提理由書狀（均須按他造當事人之人數附繕本）「切勿
逕送上級法院」。
中    華    民    國    99    年    9     月    28    日
                                      書記官 黃一秋
附錄本判決論罪科刑法條：
刑法第185條之3
服用毒品、麻醉藥品、酒類或其他相類之物，不能安全駕駛動力
交通工具而駕駛者，處1年以下有期徒刑、拘役或科或併科15萬
元以下罰金。
刑法第185條之4
駕駛動力交通工具肇事，致人死傷而逃逸者，處6月以上5年以下
有期徒刑。

司法院資訊處製作；財團法人民間司法改革基金會備份。
